臺灣高等法院臺中分院刑事裁定
110年度聲再字第240號
再審聲請人  
即受判決人  林柏均



上列再審聲請人即受判決人因違反毒品危害防制條例案件，對於
本院109年度上訴字第739號，中華民國109年10月27日第二審確
定判決（第一審判決：臺灣臺中地方法院108年度訴字第1263號
；起訴案號：臺灣臺中地方檢察署107年度偵字第25111號）聲請
再審，本院裁定如下：
    主  文
再審之聲請駁回。
    理  由
一、再審聲請人即受判決人（下稱再審聲請人）林柏均聲請意旨
    如附件一「聲請重新審理狀」、附件二「申冤要旨狀」、附
    件三「聲請補事證訴呈狀」所載。
二、程序方面：
　㈠再審聲請人因違反毒品危害防制條例等案件，對本院109年度
    上訴字第729號確定判決聲請再審，雖未附具原判決之繕本
    ，惟為確保憲法第8條所保障之正當法律程序及再審聲請人
    再審訴訟權利之行使，本院爰依職權調取原確定判決之繕本
    （由本院逕行列印網路列印本），並經再審聲請人當庭確認
    無誤（見本院卷第278頁），不再無益贅命再審聲請人補正
    ，合先敘明。
  ㈡又按「聲請再審之案件，除顯無必要者外，應通知聲請人及
    其代理人到場，並聽取檢察官及受判決人之意見」，刑事訴
    訟法第429條之2前段定有明文。本院已通知檢察官及聲請人
    到場，並於民國110年8月16日開庭聽取檢察官、再審聲請人
    意見，有本院刑事案件審理單、送達證書及上開期日訊問筆
    錄存卷（見本院卷第25、273、277至279頁）可按，已依法
    踐行上開程序，亦先予敘明。　　
三、刑事訴訟法第420條第1項規定：「有罪之判決確定後，有下
    列情形之一者，為受判決人之利益，得聲請再審：一、原判
    決所憑之證物已證明其為偽造或變造者。二、原判決所憑之
    證言、鑑定或通譯已證明其為虛偽者。三、受有罪判決之人
    ，已證明其係被誣告者。四、原判決所憑之通常法院或特別
    法院之裁判已經確定裁判變更者。五、參與原判決或前審判
    決或判決前所行調查之法官，或參與偵查或起訴之檢察官，
    或參與調查犯罪之檢察事務官、司法警察官或司法警察，因
    該案件犯職務上之罪已經證明者，或因該案件違法失職已受
    懲戒處分，足以影響原判決者。六、因發現新事實或新證據
    ，單獨或與先前之證據綜合判斷，足認受有罪判決之人應受
    無罪、免訴、免刑或輕於原判決所認罪名之判決者。」是為
    受判決人之利益聲請再審，必其聲請之理由合於刑事訴訟法
    第420條第1項所定情形之一，始得為之。又依刑事訴訟法第
    420條第1項第1款至第3款關於原判決所憑之證物已證明其為
    偽造或變造者、原判決所憑之證言已證明其為虛偽者、受有
    罪判決之人已證明其係被誣告者，聲請再審，依同條第2項
    規定，所憑之證明必須以經判決確定，或其刑事訴訟不能開
    始或續行非因證據不足者為限，始得為之。所謂「其刑事訴
    訟不能開始或續行，非因證據不足者為限」，係指存在有事
    實上（如行為者已死亡、所在不明、意思能力欠缺等）或法
    律上（如追訴權時效已完成、大赦等）之障礙，致刑事訴訟
    不能開始或續行，方得以此取代「判決確定」之證明，而據
    以聲請再審。至於事實審法院依調查之結果，本於論理法則
    、經驗法則及證據法則，就卷內證據資料本其自由心證予以
    取捨及價值判斷，據以認定犯罪事實，而將對被告不利之證
    據採酌據為論罪之依據，同時說明對被告之辯解不為採納之
    理由，自不得復於判決確定後，又就相同之事實及證據再為
    爭執辯駁，亦不得執為聲請再審之事由。復按聲請再審之理
    由，如僅對原確定判決認定事實之爭辯，或對原確定判決採
    證認事職權之行使，任意指摘，或對法院依職權取捨證據持
    相異評價等情，原審法院即使審酌上開證據，亦無法動搖原
    確定判決，自非符合此條款所定提起再審之要件（最高法院
    102年度台抗字第480號刑事裁定參照）。末按刑事訴訟之再
    審制度，係為確定判決認定事實錯誤而設之救濟程序，故為
    受判決人利益聲請再審者，必其聲請合於刑事訴訟法第420
    條第1項第1款至第6款或第421條所定之情形，始得為之，此
    與非常上訴程序旨在糾正確定裁判之審判違背法令者，並不
    相同，如對於確定裁判認係以違背法令之理由聲明不服，非
    屬聲請再審之範疇。
四、經查：
  ㈠再審聲請人前因違反毒品危害防制條例案件，經臺灣臺中地
    方法院以108年度訴字第1263號判決處有期徒刑8年6月，嗣
    再審聲請人不服提起上訴，經本院以109年度上訴字第739號
    判決（下稱原確定判決）撤銷，改判徒刑部分應執行有期徒
    刑8年4月，並經最高法院110年度台上字第3137號判決其上
    訴違背法律上之程式，予以駁回確定在案，有原確定判決（
    網路列印本）及其臺灣高等法院被告前案紀錄表在卷可稽。
    再審聲請人向本院聲請再審，依刑事訴訟法第426條第3項規
    定，本院自屬再審之管轄法院，合先敘明。　　
  ㈡有關再審聲請人犯修正前毒品危害防制條例第4條第2項之販
    賣第二級毒品罪及第6項、第2項之販賣第二級毒品未遂罪之
    犯行，乃本院綜合再審聲請人於調查、偵查、審理時之供述
    ，及證人林暐竣於偵查中之證述，並有再審聲請人與林暐竣
    間LINE通訊軟體對話內容之畫面翻拍照片及扣案再審聲請人
    所有供販賣毒品所用之磅秤、小湯匙、分裝袋、行動電話、
    經鑑定檢出甲基安非他命成分之結晶物等相關證據而為認定
    ，且對再審聲請人否認犯罪之答辯亦逐一指駁說明，對於證
    據之取捨、認定，已依職權予以審酌，且於判決理由中詳為
    論述。核其論斷作為，皆為法院職權之適當行使所為論述俱
    與卷證相符，亦無悖於經驗法則與論理法則之情事（詳原確
    定判決理由欄貳、二、㈠至㈩述）。
  ㈢本件再審聲請人固對本院確定判決聲請再審，惟細繹其聲請
    再審意旨，無非指摘本院上開確定判決所認定之證據係屬偽
    造、變造云云，然依上開說明，再審聲請人自應提出可資證
    明前揭翻拍照片等證物係偽造或變造之「確定判決」，始符
    合聲請再審之要件，尚難僅憑再審聲請人主張檢察官所提之
    證據為偽造等遽認合於刑事訴訟法第420條第1項第1款之要
    件聲請再審，其理自明。
　㈣至於再審聲請人另主張其於警詢時所為之自白不具任意性、
    不具證據能力等各節，顯係就原確定判決適用法律不當情形
    而為指摘，並非指摘原確定判決認定事實錯誤，核與刑事訴
    訟法第420條第1項各款規定之要件不符，自非適法之再審事
    由。是再審聲請人誤為聲請再審，揆諸首揭說明，其聲請再
    審於法即有未合，自應從程序上予以駁回。
　㈤聲請再審意旨復指其於民國107年9月3日警詢、同年月4日警
    詢及同年月14日偵查筆錄，均係因警方利誘拐騙所為陳述，
    且未錄音、錄影，應無證據能力云云。卷查，再審聲請人上
    揭筆錄內容，均係關於共犯盧嘉琪其他犯行之指述，與本件
    聲請再審無關，亦非本件再審程序所得審究。而再審聲請人
    於本院110年8月16日訊問時表示：檢察官偵辦我於107年9月
    4日轉讓毒品與盧嘉琪案，是假的，我不服該假案因而去按
    鈴申告，承辦該案與承辦本案的檢察官、員警都是相同的人
    ，檢察官將不實的內容及罪名都加諸在被告身上（見本院卷
    第278頁），亦為其聲請再審之理由之一，同亦未具備刑事
    訴訟法第420條第1項各款、第421條所列再審事由，其此部
    分理由亦屬無據。至再審聲請人質疑原確定判決有當然違背
    法令之情形，倘確有其情，亦應依刑事訴訟法第441條規定
    ，由最高檢察署檢察總長向最高法院提起非常上訴以為救濟
    ，附此敘明。
　㈥末查，本院就本件亦查無本法第420條第1項其餘各款所列得
    為聲請再審之情形，是再審聲請人上揭聲請意旨所提出之所
    謂新事實或新證據及抗辯理由，或非屬所謂新事實、新證據
    ，或其本身結合先前已經存在卷內之各項證據資料予以綜合
    判斷觀察，並不足以動搖原有罪之確定判決，而為再審聲請
    人無罪、免訴、免刑或輕於原判決所認罪名之判決，亦無法
    使人因此產生合理懷疑，或業經原確定判決本於論理法則、
    經驗法則予以取捨及判斷，再審聲請人僅係對此持相異評價
    ，或徒憑己意對已經審酌之相關事實再為對己有利之詮釋，
    均未具備上開得以開啟再審程序之要件，是其所為之聲請為
    無理由，應予駁回。
五、綜上所述，再審聲請人所執前揭再審聲請意旨，其聲請或有
    違背再審程序規定；或非屬再審範圍，而不符合刑事訴訟法
    第420條第1項各款、第421條之法定再審事由；或應屬判決
    違背法令情形，是其再審之聲請，部分不合法且無可補正，
    部分顯無理由，均應予駁回。
據上論斷，應依刑事訴訟法第433條、第434條第1項，裁定如主
文。 
中    華    民    國   110    年    9     月    7     日
            刑事第九庭  審判長法　官　紀　文  勝
                              法　官　紀  佳  良
                              法　官　賴  妙  雲
以上正本證明與原本無異。
如不服本裁定，應於收受送達後10日內向本院提出抗告書狀。因
疫情而遲誤不變期間，得向法院聲請回復原狀。

                              書記官  林  玉  惠
　　　　　　　　　　　　　　　
中　　華　　民　　國　　110 　年　　9 　　月　　7 　　日